【裁判字號】    90,交上易,1573
【裁判日期】    901102
【裁判案由】    過失傷害
【裁判全文】
臺灣高等法院臺南分院刑事判決           九十年度交上易字第一五七三號     Ｇ
      上  訴  人  臺灣臺南地方法院檢察署檢察官
      上  訴  人
      即  被  告  乙  ○  ○
右上訴人因被告過失傷害案件，不服臺灣臺南地方法院九十年度交易字第三六六號中
華民國九十年八月三十日第一審判決（起訴案號：臺灣臺南地方法院檢察署九十年度
偵字第六三六八號），提起上訴，本院判決如左：
      主      文
上訴駁回。
      事      實
一、乙○○於民國（下同）九十年四月七日凌晨零時許，在台北市飲用啤酒後，已達
    不能安全駕駛動力交通工具之程度，竟仍駕駛車號ＨＢ－三三一五號自小客車（
    公共危險部分已另行簡易判決處刑），沿國道一號高速公路由北往南方向行駛，
    於同日上午七時許，途經國道一號高速公路南向三二三．七公里處（台南縣永康
    市路段）時，理應注意車輛行駛時，駕駛人應注意車前狀況，隨時採取必要之安
    全措施及汽車行駛高速公路，不得在路肩行駛，或利用路肩超越前車或倒車。而
    依當時情形，又無不能注意之情事，竟疏於注意，於行經上開路段時行駛路肩欲
    超越前車，因路肩積水打滑而衝撞內側護欄，致行駛在後方由甲○○駕駛車號二
    Ｌ－二六二三號自小客車剎車不及而撞及乙○○所駕駛之自小客車左後車側，甲
    ○○因而受有左脛骨骨折之傷害。
二、案經甲○○訴由臺灣臺南地方法院檢察署檢察官偵查起訴。
      理      由
一、訊據上訴人即被告乙○○對於右開時、地酒後駕車發生車禍肇事致告訴人甲○○
    受傷之事實，除辯稱當時下雨，前面有一部車，伊要閃避才撞上，撞上後就不記
    得外，餘均不否認，核與告訴人甲○○指訴之情節相符，並有道路交通事故調查
    表足憑，而告訴人甲○○因而受有左脛骨骨折之傷害，亦有奇美醫院診斷證明書
    附卷可稽。按車輛行駛時，駕駛人應注意車前狀況，隨時採取必要之安全措施，
    道路交通安全規則第九十四條第三項；又汽車行駛高速公路，不得在路肩行駛，
    或利用路肩超越前車或倒車，高速公路交通管制規則第九條第一項第二款定有明
    文。被告駕車自應注意上述道路交通安全規定，且依當時路狀，又無不能注意之
    情形，竟疏不注意為之，以致肇事，致告訴人受傷，被告自有過失。且被告過失
    駕駛行為與告訴人之受傷間，具有相當因果關係，其過失傷害罪證明確，犯行堪
    予認定。
二、核被告乙○○所為，係犯刑法第二百八十四條第一項前段之罪。又被告酒醉駕車
    ，未注意車前狀況，因而致人受傷，爰依道路交通管理處罰條例第八十六條第一
    項規定加重其刑。
三、原審以被告罪證明確，適用刑法第二百八十四條第一項前段、第四十一條，道路
    交通管理處罰條例第八十六條第一項，罰金罰鍰提高標準條例第一條前段、第二
    條並審酌被告過失程度，犯罪所生危害，犯罪後態度等一切情狀，量處有期徒刑
    四月，並諭知易科罰金之折算標準。本院經核其認事用法，均無不當（原判決就
    肇事時間為當日上午七時許漏未記載，本院已予補正），量刑及易科罰金之折算
    標準亦稱妥適。被告上訴意旨仍執陳詞否認犯罪，空言指摘原判決不當，並無可
    取，檢察官依循告訴人請求上訴，指摘原判決量刑過輕，亦無理由，應予駁回。
據上論斷，應依刑事訴訟法第三百六十八條，判決如主文。
本案經檢察官蘇南桓到庭執行職務。
中    華    民    國      九十      年        十一      月      二      日
                                  臺灣高等法院臺南分院刑事第二庭
                                      審判長法官  游    明    仁
                                            法官  陳    清    溪
                                            法官  蘇    重    信
右正本證明與原本無異。
不得上訴。
                                      法院書記官  李    珍    鳳
中    華    民    國      九十      年        十一      月     五       日
附錄法條：
刑法第二百八十四條第一項：因過失傷害人者，處六月以下有期徒刑、拘役或五百元
                          以下罰金，致重傷者，處一年以下有期徒刑、拘役或五
                          百元以下罰金。


司法院資訊處製作；財團法人民間司法改革基金會備份。
